# 机器设备销售与安装是否可以分为两项履约义务

提问人：李土土 时间：2019-09-16 10:42:32
请教，某甲公司出售大型机器设备，安装过程较复杂，客户一般需寻求专业安装队负责安装。甲公司在销售产品时与客户签订的合同对安装义务有三种分类：1. 客户自行负责安装、调试；2. 客户负责安装、调试，甲公司提供技术支持，客户负责技术支持人员的食宿费用；3.客户委托甲公司安装、调试，另行签订安装合同。
在上述三种安装方式下，应如何区分收入确认时点？

回答人：chenyiwei
关键问题是：该机器设备的安装调试是否只能由甲公司或其指定的服务商提供，以及（在客户聘请其他方面提供安装调试服务的情况下）甲公司是否需对安装调试后的设备整体的运行和安全性承担总体责任？
如果客户可以自主选择具有一般资质的安装服务提供商进行安装调试，并非只能委托甲公司或其指定方，并且甲公司在这种情况下无需对安装调试的结果承担责任，则可以认为提供设备和安装调试服务是两项履约义务。如果合同约定客户在设备到货后有一个单独的验收确认程序，验收确认后该设备即被置于客户的控制之下，则可以在设备交付时单独确认设备的销售收入，后续（如被聘请提供安装调试或技术指导服务）再确认安装调试和技术指导服务的收入。
但在某些特殊情况下，可能由于客观因素限制或者法律法规规定，导致设备的提供和安装调试构成一项整体的单一履约义务。例如，《特种设备安全法》
第二十二条规定：“电梯的安装、改造、修理，必须由电梯制造单位或者其委托的依照本法取得相应许可的单位进行。电梯制造单位委托其他单位进行电梯安装、改造、修理的，应当对其安装、改造、修理进行安全指导和监控，并按照安全技术规范的要求进行校验和调试。电梯制造单位对电梯安全性能负责。” 根据上述规定，电梯制造单位无论是否直接负责安装调试工作，都必须对电梯的安装、改造、修理进行安全指导和监控，并按照安全技术规范的要求进行校验和调试；且电梯制造单位需对电梯的安全性能负责。在此情形下，电梯的安装服务单位应被视为电梯制造单位的分包商，而对电梯制造单位而言，其电梯制造和交付、安装调试或技术指导等应被视为一项整体履约义务。